【裁判字號】    92,易,2086
【裁判日期】    921107
【裁判案由】    傷害等
【裁判全文】
臺灣臺北地方法院刑事判決                        九十二年度易字第二０八六號
    公  訴  人  台灣台北地方法院檢察署檢察官
    被      告  甲○○  男  四.
右列被告因傷害等案件，經檢察官聲請簡易判決處刑（九十一年度偵字第二二六六五
號），嗣經本院受理後（九十二年度簡字第三五二二號），認為不宜以簡易判決處刑
，而改以通常程序審理，因被告於準備程序中為有罪之陳述，復經本院合議庭裁定以
簡式審判程序審理，本院判決如左：
    主  文
甲○○對於公務員依法執行職務時，施強暴，處有期徒刑陸月，如易科罰金以佰元
折算壹日，緩刑肆年。扣案之鐵鋸壹把沒收之。
    事  實
一、甲○○（原名林獻德，民國九十二年一月八日更名）於民國九十一年十月九日上
    午十時三十分許，在位於台北市○○區○○街附近之福和河濱公園低水護岸，適
    台北市政府工務局養護工程處水利工程科河川巡防隊隊員乙○○、羅文陞、江世
    傑及小隊長丙○○等人於該處執行剷除違法墾殖任務之際，因不滿上開人員將其
    所種之菜圃整平，竟於河川巡防隊隊員乙○○依法執行職務時，持其所有之鐵鋸
    朝乙○○劈砍，致乙○○因而受有頭皮二處撕裂傷、左手臂挫傷等傷害（傷害部
    分業據乙○○於本院審理時具狀撤回告訴），以此強暴方式妨害乙○○執行職務
    ，而在場之丙○○見狀乃趨前制止，其於雙方拉扯過程中，不慎以鐵鋸將丙○○
    之左手臂制服撕裂，旋由在場人員加以制服後通知員警到場處理，並扣得其所有
    供犯罪所用之鐵鋸一把。
二、案經乙○○訴請台北市政府警察局文山第二分局報請台灣台北地方法院檢察署檢
    察官聲請簡易判決處刑，經本院認不宜以簡易判決處刑，而改依通常程序審理，
    因甲○○於準備程序中為有罪之陳述，復經本院合議庭裁定以簡式審判程序審理
    。
    理  由
一、右揭犯罪事實，業據被告甲○○於本院審理中坦承不諱，復經證人丙○○於警訊
    中證述在卷，核與告訴人乙○○於警訊所指訴之情節相符，並有三軍總醫院附設
    民眾診療服務處診斷證明書一紙及由乙○○、丙○○所製作之報告書一份在卷可
    稽，且有扣案之鐵鋸一把可資佐證，足徵被告之自白與事實相符。本件事證明確
    ，被告犯行洵堪認定，應予依法論科。
二、核被告甲○○所為，係犯刑法第一百三十五條第一項之對於公務員依法執行職務
    時施強暴罪。爰審酌被告甲○○僅因不服取締，竟持鐵鋸對依法執行職務之公務
    員施強暴並致其受傷，對社會所造成之危害非輕，然其於犯後尚能坦承犯行，及
    其品行、犯罪動機、目的、手段、生活狀況、智識程度、犯罪所得之利益、犯罪
    所生之損害等一切情狀，量處如主文所示之刑，並諭知易科罰金之折算標準。又
    被告甲○○未曾受有期徒刑以上刑之宣告，此有台灣高等法院被告全國前案紀錄
    表在卷可稽，其經此次起訴審判後，當能知所警惕，而無再犯之虞，本院因認所
    宣告之刑，以暫不執行為適當，爰併宣告緩刑四年，以啟自新。
三、扣案之鐵鋸一把，係供犯罪所用之物，且為被告甲○○所有，業經其供明在卷，
    爰依刑法第三十八條第一項第二款之規定宣告沒收之。
四、公訴意旨另以：被告甲○○（另涉妨害公務罪嫌，詳如前述）於九十一年十月九
    日上午十時三十分許，在台北市○○區○○街福和河濱公園低水護岸，因其所種
    之菜圃，遭台北市政府工務局養護工程處駐衛警兼河川巡防隊隊員乙○○、小隊
    長丙○○執行剷除低水護岸違法墾殖任務時，竟持鐵鋸施強暴脅迫朝告訴人乙○○劈砍，致告訴人乙○○受有頭皮二處撕裂傷、左手臂挫傷等傷害。因認被告甲○○上開之行為亦涉有刑法第二百七十七條第一項之傷害罪嫌。按告訴乃論之罪
    ，告訴人於第一審辯論終結前得撤回其告訴；又告訴經撤回者，應諭知不受理之
    判決，刑事訴訟法第二百三十八條第一項及第三百零三條第三款分別定有明文。
    查本件告訴人乙○○告訴被告甲○○傷害案件，聲請簡易判決處刑書認被告甲○○係犯刑法第二百七十七條第一項之傷害罪，依同法第二百八十七條前段之規定
    ，須告訴乃論。茲據告訴人乙○○於九十二年十月二十四日具狀撤回其告訴，此
    有撤回告訴狀一份附卷可稽，揆諸前揭之說明，原應為不受理之諭知，惟公訴意
    旨認此部分犯行與前揭論罪科刑之妨害公務部分，有裁判上一罪關係，爰不另為
    不受理之諭知。
據上論斷，應依刑事訴訟法第四百五十二條、第二百七十三條之一、第二百九十九條
第一項前段，刑法第一百三十五條第一項、第四十一條第一項、第三十八條第一項第
二款、第七十四條第一款，罰金罰鍰提高標準條例第一條前段、第二條判決如主文。
本案經檢察官陳弘杰到庭執行職務。
中      華      民      國    九十二    年      十一    月       七     日
                                      臺灣臺北地方法院刑事第十五庭
                                          法  官  黃  雅  君
右正本證明與原本無異。
如不服本判決，應於判決送達後十日內向本院提出上訴狀。
                                          書記官  黃  炎  煌
中      華      民      國    九十二    年      十一    月       七     日
附錄本案論罪科刑法條：
中華民國刑法第一百三十五條
對於公務員依法執行職務時，施強暴脅迫者，處三年以下有期徒刑、拘役
或三百元以下罰金。
意圖使公務員執行一定之職務或妨害其依法執行一定之職務或使公務員辭
職，而施強暴脅迫者，亦同。
犯前二項之罪，因而致公務員於死者，處無期徒刑或七年以上有期徒刑；
致重傷者，處三年以上、十年以下有期徒刑。


司法院資訊處製作；財團法人民間司法改革基金會備份。
